【裁判字號】    94,訴,1560
【裁判日期】    951213
【裁判案由】    毒品危害防制條例
【裁判全文】
臺灣高雄地方法院刑事判決              94年度訴字第1560號
公  訴  人  臺灣高雄地方法院檢察署檢察官
被      告  甲○○
                      3
                    (現於高雄監獄)
選任辯護人  王文雄律師
上列被告因違反毒品危害防制條例案件，經檢察官提起公訴（93
年度偵字第23097號、23706號），本院判決如下：
    主  文
甲○○連續販賣第一級毒品，處有期徒刑拾年，扣案如附表一所
示之第一級毒品，沒收銷燬之；扣案上開毒品之外包裝袋、空夾
鏈袋貳佰個，沒收之。又連續販賣第二級毒品，處有期徒刑柒年
貳月，扣案如附表二所示之第二級毒品，沒收銷燬之；扣案上開
毒品之外裝袋，均沒收之。應執行有期徒刑拾陸年，扣案如附表
一、二所示之第一級、第二級毒品，沒收銷燬之。扣案上開第一
級、第二級毒品之外包裝袋、空夾鏈袋貳佰個，均沒收之。
    事  實
一、甲○○明知海洛因、甲基安非他命，各係毒品危害防制條例
    第2 條第2 項第1 款、第2 款所稱之第一級、第二級毒品，
    非經許可不得販賣，竟仍基於意圖販賣海洛因、甲基安非他
    命（起訴書誤載為安非他命）以營利之概括犯意，自92年6
    月間某日起，向姓名、年籍均不詳綽號「老大」之成年男子
    ，在其高雄市○○○路478 號4 樓之2 之住處以新台幣 (下
    同）8,000 元販入如附表二編號2 、3 之第二級毒品大麻及
    大麻膏；嗣又承上犯意以每次約1 、2 萬元之價格，分批多
    次販入如附表一所示之海洛因；於同年11月11日下午3 、4
    點左右再向綽號「老大」之人以2 萬元販入如附表二編號1
    所示之甲基安非他命後，伺機販賣予不特定人施用。嗣為警
    方查知後，於92年11月11日下午7 時20分許，在其上址之住
    處當場查獲，並扣得如附表一所示之第一級毒品海洛因及附
    表二之第二級毒品甲基安非他命、大麻、大麻膏 (淨重均如
    附表一、二所示)及 供其承裝海洛因所用之夾鏈袋200 個等
    物。同時扣得均與本件犯罪無關下列之物：附表五之含海洛
    因殘渣之殘渣袋1 個、含甲基安非他命之殘渣袋及吸食器各
    1 個、含海洛因及甲基安非他命殘渣之塑膠鏟子3 支。酒精
    燈1 個。甲○○所持用0000000000之手機1 支。
二、案經行政院海岸巡防署南部地區巡防局高雄縣機動查緝隊 (
    下稱海巡署)、 高雄縣政府警察局岡山分局移送台灣高雄地
    方法院檢察署檢察官偵查起訴。
    理  由
壹、證據能力部分：
  (一)按鑑定人由審判長、受命法官或檢察官就下列之人選任1 人
    或數人充之：就鑑定事項有特別知識經驗者。經政府機
    關委任有鑑定職務者；鑑定之經過及其結果，應命鑑定人以
    言詞或書面報告；法院或檢察官得囑託醫院、學校或其他相
    當之機關、團體為鑑定，或審查他人之鑑定，並準用第203
    條至第206 條之1 規定，刑事訴訟法第198 條、第206 條第
    1 項、第208 條第1 項分別定有明文。卷附法務部調查局就
    扣案之海洛因所為之鑑定書及高雄醫學大學中和紀念醫院(
    下稱高雄醫學大學)就 扣案甲基安非他命、大麻煙草、大麻
    膏所為之檢驗報告 (見附表一、二、三所列之書證)， 依上
    開說明，該鑑定書及檢驗報告雖係被告以外之人於審判外之
    書面陳述，然為刑事訴訟法第15 9條第1 項所指例外情形，
    且與待證事實相關連，依同法第208 條，應有證據能力。
  (二)證人陳麗芬即被告之妻於警詢中之陳述，為被告以外之人於
    審判外之言詞陳述，而公訴人及被告於本院審理中同意將上
    開陳述作為證據，本院並審酌前開言詞陳述作成時之情況均
    屬正常，且與本案相關之待證事實具有關連性，認適當作為
    證據，依刑事訴訟法第159 條之5 第1 項之規定，認上開陳
    述均具有證據能力。
  (三)卷附之搜索、扣押筆錄、扣押物品目錄表，既為職司搜索、
    扣押職務之司法警察所制作，依刑事訴訟法第159 條之4 第
    1 款公務員職務上製作之紀錄文書，且與待證事實具關連性
    ，而有證據能力。
  (四)警方於查獲現場及扣案物照片，為警方查獲時被告時所拍攝
    （見岡山警卷編號2 ，第51頁-56 頁），係利用機械力自動
    的錄取畫面，而客觀地自然呈現查獲毒品後之現場狀況，其
    本質上應屬物證之一種，即屬非供述證據，因此不適用傳聞
    法則。本院審酌卷附各該照片，係員警查獲現場拍攝，且僅
    客觀記錄查獲時在現場之事實，其作成過程並無不適當之情
    形，又對於「被告持有毒品」之待證事實，具有相當之關聯
    性，是本院認前述相片「虛偽之危險性」不高，故無任何不
    適當作為證據之情形。因此，上開證據於證明「被告持有毒
    品」之範圍內具有證據能力。
貳、實體部分
一、訊據被告對於在其上揭住處房間內查獲其所販入如附表一、
    二之第一、二級毒品之事實，固均供認不諱，惟辯稱：伊於
    93 年12 月16日及94年4 月1 日因意圖營利而販賣1 、2 級
    毒品遭警方查獲，經本院判決販賣第一、二級毒品罪，分別
    判處期徒刑15年、9 年，並定執行刑20年，有本院94年訴字
    第1922號判決可證，嗣經台灣高雄地方法院高雄分院駁回上
    訴，並於95年1 月27日經最高法院以95年台上字第5192號判
    決確定。上揭販賣第一、二級毒品案件與本案，係基於概括
    犯意為之，均觸犯構成要件相同之罪名，為裁判上一罪，屬
    修正前刑法第56條連續犯，應諭知免訴判決云云。
二、經查：
  (一)附表一、二所示之扣案物，均為被告所有，業據被告供陳明
    確 (見本院卷第33頁)， 核與證人陳麗芬所證述之情節大致
    相符 (見刑事警察大隊編號3 號警卷第41頁)。 (二)又扣案附
    表一所示之粉末7 包，經送法務部調查局鑑定結果，確含第
    一級毒品海洛因成份 (合計淨重16.16 公克)， 有該局鑑定
    書1 份在卷供核 (鑑定書字號及淨重均如附表一所示)，是
    附表一所示之粉末，確為海洛因無訛。(三)另扣案附表二所示
    之晶體及大麻煙草、大麻膏等，經分別送高雄醫學大學附設
    中和醫院鑑定結果，確含第二級毒品甲基安非他命及大麻成
    份之事實，有該局各次之檢驗報告各1 份在卷供核 (鑑定書
    字號及淨重均如附表二所示)， 是上開晶體、煙草、膏狀物
    品，確為甲基安非他命、大麻無疑。
  (二)被告於本院準備程序中坦承：扣案附表二編號2 、3 所示之
    大麻煙草、大麻膏係伊於92年年中某日，在其上開中正一路
    之住處向綽號「老大」之人以8 千元購入；同年11月初，伊
    陸陸續續在同上住處向綽號「老大」的人以每次1 、2 萬元
    的代價，購入附表一所示之海洛因；另附表二編號1 之甲基
    安非他命係伊於同年12月11日下午3 、4 點左右在高雄市漢
    神百貨附近，向綽號「老大」之人以2 萬元的代價所購入等
    語(見 本院卷第32頁以下)； 於本院審理中亦坦稱：扣案附
    表一、二之物係於查獲前一星期，伊陸陸續續買的，有時候
    會同時購買海洛因及安非他命，有時候只有買海洛因或是只
    有購買安非他命，購買地點是在高雄市，伊係向綽號「老大
    」之成年男子購買的，伊買進來是為了要賣出等語（見本院
    卷第153 頁)， 是其供述始終一致，被告既已坦言係為了「
    賣出」之營利目的，其有多次販入第一級毒品海洛因、第二
    級毒品甲基安非他命、大麻、大麻膏之事實，應堪認定。
  (三)被告於本院審理程序中雖稱：海洛因係依其重量，每一小包
    賣1 千至2 千元左右云云 (見本院卷第155 頁)， 然被告上
    開自白之真意，係伊擬以前揭價格賣出，而非已賣出，況被
    告之自白不能作為有罪判決之唯一依據，仍應佐以其他證據
    以查是否與事實相符，本件除被告之自白外，並無其他證據
    證明被告有賣出扣案之第一、二級毒品，尚不得僅以其自白
    遽為不利被告之認定。
  (四)修正前刑法第56條固有連續犯之規定，然連續犯係指基於概
    括之犯意，連續數行為時間緊接，觸犯構成要件相同之罪名
    為要件。被告之前於另案被訴販入第一級毒品海洛因，第二
    級毒品甲基安非他命之時間，分別係在93年12月16日在某不
    詳地點向姓名、年籍均不詳綽號「安仔」之成年男子；及94
    年4 月1 日在高雄市楠梓區○○○路交流道下，向姓名、年
    籍均不詳綽號「古意」之成年男子所販入，經本院94年訴字
    第19 22 號判決分別判處有期徒刑15年、9 年，並合併定執
    行刑20年在案，該案經上訴駁回後，嗣經最高法院95 年 台
    上字第5192號判決駁回上訴確定，有該判決在卷可按（見本
    院卷第174 頁以下）。經核，上開確定判決所認定之事實與
    本件販入甲基安非他命、海洛因、大麻之時間相距已有1 年
    又1 月之久，客觀上難認時間緊接，犯意概括，依上說明，
    自無法認本案與上開確定判決所認定之犯罪事實間有連續犯
    之裁判上一罪關係。亦不足以認兩案間有牽連犯或吸收犯之
    關係，被告辯稱本件販入毒品案與本院94年訴字第1922號確
    定判決有裁判上一罪關係，委無可採。
  (五)綜上，被告自白核與事實相符，是本件事證明確，被告連續
    販入第一級毒品海洛因及第二級毒品甲基安非他命、大麻、
    大麻膏等多次之犯行，均堪認定。
三、被告行為後，如附表六所示之相關法律均經變更，並俱於95
    年7 月1 日施行，玆經整體比較結果，裁判時法並未較為有
    利，從而依刑法第2 條第1 項規定，自應適用各該行為時法
    ，亦即修正前法至明 (最高法院95年第8 次刑事庭總會決議
    參照)。
四、按海洛因及甲基安非他命分別係毒品危害防制條例第2條第2
    項第1 款、第2 款所定之第一、二級毒品。次按毒品危害防
    制條例第4 條所謂之販賣行為，不以販入後復行賣出為要件
    ，只要以營利為目的，將毒品販入或賣出，其犯罪即告完成
    。是被告甲○○既有販入扣案之第一級毒品海洛因及第二級
    毒品甲基安非他命、大麻、大麻膏之事實，核其所為，係犯
    毒品危害防制條例第4 條第1 項之販賣第一級毒品罪以及同
    條例第4 條第2 項之販賣第二級毒品罪。檢察官以被告所犯
    係毒品危害條例第5 條第1 項、第2 項之意圖販賣第一級及
    第二級毒品罪起訴，容有誤會，惟其社會基本事實相同，爰
    變更起訴法條。被告所犯之毒品危害防制條例第4 條第1 項
    之法定刑為死刑或無期徒刑，本院認衡諸本件所能證明被告
    販入第一、二級毒品之次數不多，且並無證據證明被告有賣
    出之事實，其犯罪情節尚非甚為重大，如處以最低刑度之死
    刑、無期徒刑，仍嫌過重，法重情輕，其犯罪情狀尚非不可
    憫恕等一切情狀，爰依刑法第59條之規定減輕其刑 (修正條
    文僅係法院就刑之酌減審認標準見解明文化，非屬法律變更
    （最高法院95年度第8 次刑事庭會議決議意旨參照），無庸
    新舊法比較。被告持有第一級毒品、第二級毒品之低度行為
    ，應為販賣第一級毒品、第二級毒品之高度行為所吸收，均
    不另論罪。又被告先後兩次販入第一、二級毒品之行為，時
    間緊接、均觸犯構成要件相同之罪名，顯係基於概括犯意反
    覆為之，應各依刪除前刑法連續犯之規定論以一罪。被告所
    犯上開2 罪間，犯意各別，行為互殊，應予分論並罰。爰審
    酌被告曾於93年間因施用第二級毒品及持有第一級毒品案件
    ，經本院於93年12月21日以93年度易字第676 號分別判處有
    期徒刑各1 年，並定應執行刑1 年10月，嗣經最高法院於94
    年3 月17日以94年度台上字第1320號駁回上訴確定，猶不知
    悔改，竟為圖不法利益而販入第一級毒品海洛因及第二級毒
    品安非他命，戕害他人健康，惟念其所販入第一、二級毒品
    海洛因、甲基安非他命數量不多，且犯後坦承犯行，態度尚
    可，爰就其連續販賣第一級毒品及連續販賣第二級毒品之罪
    ，分別量處如主文所示之刑，並定應執行刑，以示懲儆。
五、扣案如主文所示之海洛因、甲基安非他命、大麻，分別係第
    一、二級毒品，已如前述，應依毒品危害防制條例第18條第
    1 項前段規定宣告沒收銷燬之。至送驗毒品耗損部分，因已
    滅失，爰不宣告沒收銷燬之。又毒品危害防制條例第18條第
    1 項前段規定，得諭知沒收並銷燬之者，以查獲之毒品及專
    供製造或施用毒品之器具為限，並不及於毒品之外包裝；毒
    品外包裝既係用於包裹毒品，防其裸露、潮濕，便於攜帶販
    賣，亦係供販賣毒品所用之物（最高法院92年度台上字第
    1288 號 判決意旨參照）。扣案上開毒品之外包裝袋係被告
    所有，業經其自承在卷，且係方便其盛裝攜帶毒品所用，自
    係供本件販入第一、二級毒品所用之物，應依毒品危害防制
    條例第19條第1 項規定，宣告沒收之。上開物品因已扣案，
    無不能沒收情形，故僅諭知沒收為已足，無須為如全部或一
    部不能沒收時，追徵其價額或以其財產抵償之諭知。另扣案
    之夾鏈袋200 個經送驗結果雖呈陰性反應，有高雄醫學大學
    之檢驗報告1 紙在卷供核 (見本院卷第106 頁)， 惟係被告
    所有，且係供其盛裝海洛因所用，業據其供承在卷 (見本院
    卷第153 頁)， 在客觀上亦係便於攜帶販賣海洛因之用，爰
    依同法第19條第1 項之規定，沒收之。
六、至於：扣案0000000000之手機，係被告所用，業據其坦認在
    卷，然非被告所有（見本院卷第153 頁)； 附表五之扣案之
    殘渣袋2 個、吸食器1 個；塑膠鏟子3 支則均係被告施用毒
    品所用之物，亦據其供陳明確 (見本院卷第153 頁)， 以上
    ，均無證據證明與本件犯罪有關，爰不為沒收之宣告。
參、不另為無罪諭知部分：
一、公訴意旨略以：被告明知海洛因、甲基安非他命係經政府公
    告，列為毒品危害防制條例第2 條第2 項第1 、2 款所定之
    第一、二級毒品，未經許可不得持有、施用、販賣。竟基於
    意圖販入毒品轉賣圖利之犯意，於不詳時地，以不詳價格向
    姓名、年籍不詳綽號「老大」之人販入如附表三所示之第一
    級毒品海洛因【此部分之毒品係甲○○遭查獲次（12）日解
    送看守所羈押時，為該所於皮夾內查獲與本件犯罪無關（淨
    重如附表三所示）】；及附表四所示之第二級毒品甲基安非
    他命等情。因認被告另犯毒品危害防制條例第4 條第2 項之
    販入第二級毒品罪嫌等語。
二、公訴人認被告涉犯販入第一、二級毒品罪嫌，無非係以如附
    附表三、四所示之物分別經法務部調查局、高雄醫學大學之
    檢驗結果，分別呈海洛因、甲基安非他命陽性反應，為其論
    罪依據。訊據被告堅決否認有何販入附表三、四之第一、二
    級毒品罪嫌，辯稱：附表四所示之扣案物係被告用來清洗水
    晶之海鹽，並非甲基安非他命云云。
三、經查：
  (一)被告本身有施用毒品之事實，業據其於警詢中供述綦詳（見
    編號2 岡山警卷第7 頁)， 而被告為警查獲後，經採集其尿
    液檢驗結果，亦呈海洛因及甲基安非他命之陽性反應，有高
    雄縣政府衛生局煙毒尿液檢驗成績書在卷足稽 (見偵字2309
    7 號卷第21頁)， 是被告之自白與事實相符，其有施用第一
    、二級毒品之事實，應堪認定。附表三所示扣案之3 小包海
    洛因，係被告於91年11月12日入台灣高雄看守所時，在其皮
    夾內所查獲，有該所92年11月17日高所坤戒字第0920800006
    號函可證 (見偵字第23097 號卷第34頁)， 斟酌被告既有施
    用毒品之習慣，此部分之毒品應係供其本身施用，而非意圖
    營利而販入至明。
  (二)附表四之扣案物，雖亦係被告所有，亦據被告供陳明確，然
    經分別送內政部刑事警察局 (下稱刑事警察局)及 高雄醫學
    大學檢驗結果，均認並無第一級或第二級毒品成份，且認係
    含氯他納成份，有刑事警察局95年1 月3 日刑鑑字第094018
    87 38 號函鑑定書 (見本院卷第86頁)及 高雄醫學大學95年
    1031日0000-000、0000-000、0000-000、00 00-000 號檢驗
    報告4 紙 (見本院卷第115 頁至119 頁)在 卷可考，是被告
    辯稱係供其清洗水晶所用之海鹽等語，應堪採信。從而，附
    表四所示之扣案物，顯與本件犯罪無關甚明。至於附表四之
    扣案物雖曾於92年間偵查中，送請高雄醫學大學檢驗結果，
    認呈甲基安非他命之陽性反應，有該醫院92年12月16日0000
    -0 00 號之檢驗報告1 份在卷可考 (見92偵23097 第68、69
    頁)， 然經本院依職權向該醫院函詢結果，據其函覆稱：上
    開檢驗報告係以所送驗晶體中抽驗1 包檢驗，但重量是送驗
    所有晶體一起秤重。因只抽驗1 包，如送驗物外觀無法判定
    不同物，而實際成份不同，則可造成該醫院92年間上開檢驗
    結果與本院95年再次每包分別送驗所得結果不同原因等語，
    有高雄醫學大學藥物毒品室之覆函1 紙在卷可查 (見本院卷
    第120 頁)， 是高雄醫學大學上開92年之檢驗報告，不足為
    被告不利之認定。
三、綜上，公訴人所指被告此部分犯行即屬不能證明，本應為無
    罪判決之諭知，惟公訴人認此部分之犯行如果成罪，與前開
    起訴論罪科刑部分，具有實質上一罪之關係，爰不另為無罪
    判決之諭知。
據上論斷，應依刑事訴訟法第299 條第1 項前段、第300 條，毒
品危害防制條例第4 條第1 項、第2 項、第18條第1 項前段、第
19條第1 項，刑法第2 條第1 項、第11條、第59條、修正前 (下
同)刑 法第56條、第51條第5 款，判決如主文。
本案經檢察官朱秋菊到庭執行職務。
中    華    民    國    95    年    12    月  13   日
                    刑事第五庭審判長法  官  李嘉興
                                    法  官  陳君杰
                                    法  官  張金柱
以上正本證明與原本無異。
如不服本判決，應於收受送達後10日內向本院提出上訴書狀。
（須附繕本）
中    華    民    國    95    年    12    月    19    日
                                    書記官  蘇  豫
附錄本判決論罪科刑所依據之法條：
毒品危害防制條例第4條
  製造、運輸、販賣第一級毒品者，處死刑或無期徒刑；處無期
  徒刑者，得併科新臺幣1,000萬元以下罰金。
  製造、運輸、販賣第二級毒品者，處無期徒刑或7 年以上有期
  徒刑，得併科新臺幣700萬元以下罰金。
  製造、運輸、販賣第三級毒品者，處5 年以上有期徒刑，得併
  科新臺幣500萬元以下罰金。
  製造、運輸、販賣第四級毒品者，處3 年以上10年以下有期徒
  刑，得併科新臺幣300萬元以下罰金。
  製造、運輸、販賣專供製造或施用毒品之器具者，處1 年以上
  7年以下有期徒刑，得併科新臺幣100萬元以下罰金。
  前5項之未遂犯罰之。
┌───────────────────────────────────────────┐
│附表一：第一級毒品部分                                                                │
├───┬───────┬─────────┬──────────┬──────────┤
│編號  │扣押物品      │第一次鑑定        │鑑定單位            │說明                │
├───┼───────┼─────────┼──────────┼──────────┤
│      │第一級毒品海  │合計淨重16.16 公克│法務部調查局92 年12 │即扣押物清單上編號3 │
│      │洛因          │(空 包裝共重15.41 │月4 日調科壹字第2200│、10、11、12、14第一│
│      │              │公克)。           │16312 號鑑定通知書  │級毒品 (送驗白粉有7 │
│      │              │                  │(92 偵字第23097 號卷│包(編 號3 有2 包、編│
│      │              │                  │第44頁)             │號10有1 包，編號12有│
│      │              │                  │                    │有1 包，編號14有2 個│
│      │              │                  │                    │玻璃管裝白粉，編號11│
│      │              │                  │                    │有1 包)。           │
└───┴───────┴─────────┴──────────┴──────────┘
┌───────────────────────────────────────────┐
│附表二：第二級毒品部分                                                                │
├───┬───────┬─────────┬──────────┬──────────┤
│編號  │扣押物品      │第一次鑑定        │第二次鑑定          │說明                │
├───┼───────┼─────────┼──────────┼──────────┤
│１    │扣押清單編號1 │左列編號1 、2 、8 │編號1 部分 (1 包) │高雄醫學大學95年10│
│      │、2、8 之第二 │之扣案物依同上檢驗│，驗後淨重33.43 公克│月3 日0000-000號檢驗│
│      │級毒品甲基安非│報告，呈甲基安非他│。                  │報告。              │
│      │他命          │命陽性反應 (同上卷│編號2 部分 (內含3 │同醫院95年10月3 日│
│      │              │第68、69頁)       │小包)， 驗後淨重2.36│0000-000號檢驗報告。│
│      │              │                  │ 公 克。            │同醫院95年10月3 日│
│      │              │                  │編號8 部分 (內含7 │0000-000號檢驗報告。│
│      │              │                  │小包)， 驗後淨重3.86│                    │
│      │              │                  │公克。              │                    │
├───┼───────┼─────────┼──────────┼──────────┤
│２    │同上清單編號13│合計淨重3.94公克，│無                  │含第2 級第24項毒品大│
│      │煙草2 包      │，空包裝總重3.94公│                    │麻成份，有法務部調查│
│      │              │克                │                    │局鑑定通知書為證 (見│
│      │              │                  │                    │偵23097 號卷第70頁) │
│      │              │                  │                    │。                  │
├───┼───────┼─────────┼──────────┼──────────┤
│３    │同上清單編號18│淨重0. 32 公克，係│無                  │含第二級第26項大  麻│
│      │之大麻膏      │以一小夾鏈袋包裝( │                    │膏成份，有法務部調查│
│      │              │袋重0.21公克)，另 │                    │局鑑定通知書為證同偵│
│      │              │加套一個較大之夾鏈│                    │字第23097 號卷第71頁│
│      │              │袋 (袋重1.33公克) │                    │)                   │
└───┴───────┴─────────┴──────────┴──────────┘
┌────────────────────────────────┐
│附表三：海洛因3包                                               │
├───┬───────┬─────────┬──────────┤
│編號  │扣押物品      │數          量    │備註                │
├───┼───────┼─────────┼──────────┤
│      │海洛因        │3 包，均含第一級毒│法務部調查局鑑定書92│
│      │              │品海洛因成份，合計│、12、4 日調科一字第│
│      │              │淨重2.33公克，各含│00000000 0號 (偵字第│
│      │              │包裝袋1 個 (空包裝│23 706號卷第9 頁)   │
│      │              │共重0.57公克)     │                    │
│      │              │                  │                    │
│      │              │                  │                    │
├───┼───────┼─────────┼──────────┤
│註：本附表所示之毒品係被告甲○○於91年11月12日入所時，在其皮夾內│
│    被查獲之海洛因毒品3 小包，因與本件犯罪無關，爰不為沒收之宣告│
└────────────────────────────────┘
┌───────────────────────────────────────────┐
│附表四：不沒收                                                                        │
├───┬───────┬─────────┬──────────┬──────────┤
│編號  │扣押物品      │第一次鑑定        │第二次鑑定          │說明                │
├───┼───────┼─────────┼──────────┼──────────┤
│      │扣押清單編號4 │左列編號4 、5 、6 │１、驗後總淨重610.47│１、均未檢出有毒品成│
│      │、5 、6 、7 ( │、7 之扣案物連同扣│    公克，包裝重5.32│    份，有高雄醫學大│
│      │共4 包）第二級│押清單上編號第1 、│    公克，均未檢出二│    學中和紀念醫院檢│
│      │毒品甲基安非他│2、8之扣案物送高雄│    級毒品甲基安非他│    驗報告4 份(見 本│
│      │命            │醫學大學檢驗結果，│    命、第三級毒品愷│    院卷第115 頁-118│
│      │              │呈甲基安非他命陽性│    他命成份，有內政│    頁)； 驗後淨重依│
│      │              │反應 (同上卷第68、│    部刑事警察局鑑定│    序為158.28公克；│
│      │              │69頁)， 且一起秤重│    書1 份(見 本院卷│    188.54公克；198.│
│      │              │結果，驗後毛重667.│    第86頁)         │    63 公克；63. 3 1│
│      │              │4 公克 (高雄醫學大│２、此次送驗僅就左列│    公克。          │
│      │              │學附設中和醫院檢驗│    編號4 、5 、6 、│２、此次送驗僅就左列│
│      │              │報告，見92偵2309號│    7 之扣案物送驗  │    編號4 、5 、6 、│
│      │              │卷第68、69頁)     │                    │    7 之扣案物送驗  │
├───┼───────┼─────────┼──────────┼──────────┤
│說明  │同上扣押物品清單上編號4 、5 、6 、7 之扣案物第一次送高雄醫學大學檢驗果，與第二│
│      │次及第三次分別送刑事警察局及高雄醫學大學檢驗結果不同，其理由詳如判決理由欄不另│
│      │為無罪諭知部分所示。                                                          │
└───┴───────────────────────────────────────┘
附表五
┌───┬───────┬─────────┬──────────┬──────────┐
│編號  │扣押物品      │鑑定              │鑑定單位            │說明                │
├───┼───────┼─────────┼──────────┼──────────┤
│１    │殘渣袋1 個。│殘渣袋經檢驗結果│高雄醫學大學94年6月 │                    │
│      │塑膠自製鏟子│含海洛因殘渣 (院卷│28日0000-000號、9406│                    │
│      │3支           │第46頁)。         │-786檢驗報告 (本院卷│                    │
│      │              │塑膠鏟子經檢驗結│第46、48頁)         │                    │
│      │              │果，含海洛因及甲基│                    │                    │
│      │              │安非他命之殘渣 (院│                    │                    │
│      │              │卷48頁)           │                    │                    │
├───┼───────┼─────────┼──────────┼──────────┤
│２    │殘渣袋1 個  │含甲基安非他命殘│高雄醫學大學94年6 月│                    │
│      │吸食器1個   │  渣之殘餘晶體膠袋│28 日0000 -000號、  │                    │
│      │              │ (本院卷47頁)。   │0000-000 檢驗報告 ( │                    │
│      │              │含甲基安非他命殘│ 本院卷第47、4 8 、 │                    │
│      │              │渣之吸食器1 支 (本│49頁)               │                    │
│      │              │院卷49頁)。       │                    │                    │
├───┴───────┴─────────┴──────────┴──────────┤
│本附表所示扣案物，均與本件犯罪無關，爰不為沒收之宣告。                                │
└───────────────────────────────────────────┘
┌──────────────────────────────────────────────────┐
│附表六：新舊法比較表                                                                                │
├──────┬─────────────┬─────────────┬───────┬───────┤
│  相關變更  │行為時法（下稱舊法）之內容│裁判時法（下稱新法）之內容│比  較  理  由│說  明        │
├──────┼─────────────┼─────────────┼───────┼───────┤
│定執行刑之比│宣告多數有期徒刑者，於各刑│宣告多數有期徒刑者，於各刑│依修正前刑法規│依修正前刑法51│
│較          │中之最長期以上，各刑合併之│中之最長期以上，各刑合併之│定，定執行刑最│條第5 款，對被│
│            │刑期以下定其刑期。但不得逾│刑期以下定其刑期。但不得逾│長不得逾20年。│告較有利，應依│
│            │30年。                    │20年。                    │而依修正後刑法│舊法          │
│            │                          │                          │定執行刑最長不│              │
│            │                          │                          │得逾30年。    │              │
├──────┼─────────────┼─────────────┼───────┼───────┤
│連續犯      │修正前刑法第56條：「連續數│刪除刑法第56條            │行為後新法已刪│依新法第2 條第│
│            │行為而犯同一之罪名者，以一│                          │除連續犯規定，│1 項規定，比較│
│            │罪論。但得加重其刑至二分之│                          │此刪除雖非犯罪│新、舊法之結果│
│            │一。」。                  │                          │構成要件之變更│，仍應適用較有│
│            │                          │                          │，但已影響行為│利被告之行為時│
│            │                          │                          │人刑罰之法律效│即舊法論以連續│
│            │                          │                          │果，自屬法律之│犯（最高法院95│
│            │                          │                          │變更。        │年第8 次刑事庭│
│            │                          │                          │              │會議決議參照）│
├──────┼─────────────┴─────────────┴───────┴───────┤
│整體比較結果│毒品危害防制條例第10條第1 、2 項規定，並未修正。另舊法定執行刑之上限較低，以舊法較有利│
│            │於被告，連續犯以一罪論，應適用舊法                                                    │
└──────┴───────────────────────────────────────────┘


司法院資訊處製作；財團法人民間司法改革基金會備份。
